【裁判字號】    98,交抗,1020
【裁判日期】    980429
【裁判案由】    違反道路交通管理處罰條例
【裁判全文】
臺灣高等法院交通事件裁定            98年度交抗字第1020號
抗  告  人
即受處分人  甲○
上列抗告人因違反道路交通管理處罰條例案件，不服臺灣新竹地
方法院，中華民國98年3月6日所為裁定（98年度交聲字第25號，
原處分案號：交通部公路總局新竹區監理所新竹市監理站97年12
月23日竹監新四字第裁51－E00000000號） ，提起抗告，本院裁
定如下：
    主  文
抗告駁回。
    理  由
一、抗告意旨略以：抗告人停車位置之地面有如停車格之白線
    分割，又未設立明顯標誌告示，致抗告人誤認該地為公園附
    設停車格位而停車，此係主管機關規劃設計不良，不應歸責
    於抗告人，原處分遽予裁罰，令人有被故入於罪之感。請
    就抗告人停車之位置進行勘驗，並訪查該地附近民眾。抗
    告人未承認違規事實，並非原裁定所謂「異議人於陳述單及
    聲明異議狀中所自承」；爰請撤銷原處分及原裁定云云。
二、按在禁止臨時停車處所不得停車；汽車駕駛人在禁止臨時停
    車處所停車者，處新臺幣（下同）600元以上1,200元以下罰
    鍰；道路交通安全規則第112 條第1項第1款、道路交通管理
    處罰條例第56條第1項第1款分別定有明文。又所謂「人行道
    」，指為專供行人通行之騎樓、走廊，及劃設供行人行走之
    地面道路，與人行天橋及人行地下道，道路交通管理處罰條
    例第3條第3款亦有規定。
三、經查：
  (一)抗告人甲○所有車號LO－7788號自用小客車（下稱系爭汽車
    ）於97年11月15日下午1 時10分許，在新竹市○○路花市前
    ，因有「在人行道禁止臨時停車處所停車」之違規，經新竹
    市警察局交通隊依據採證照片逕行舉發等情，有該局竹市警
    交字第E00000000號舉發違反道路交通管理事件通知單 （下
    稱舉發通知單）1紙、採證照片2紙，及交通部公路總局新竹
    區監理所新竹市監理站97年12月23日竹監新四字第裁51-E00
    000000號暨新竹市警察局97年12月10日竹市警交字第097004
    5037號函文各1份在卷可稽。
  (二)抗告人固不否認其所有之系爭汽車於上開時間，確係停放於
    新竹市○○路花市前，惟以該處地面上有如停車格之白線分
    割，又未設立明顯標誌告示，致抗告人誤認該地為公園附設
    停車格位而停車，應屬不可歸責於抗告人等語置辯。惟查，
    經本院依職權向新竹市警察局調閱本件現場彩色照片，經該
    局函附之彩色照片所示，系爭汽車停放位置緊鄰水溝蓋，並
    無劃設停車格位之白色實線，而系爭汽車之正下方地面有明
    顯方格狀條紋，應係鋪設方磚之人行道，顯非供汽車停放之
    一般停車處所無訛。本件事實已臻明確，抗告意旨雖以該處
    規劃設計不良，致抗告人誤信劃有停車格位，聲請勘查現場
    ，以資佐證云云，應認並無必要，附此敘明。
  (三)至原裁定所載「異議人於陳述單及聲明異議狀中所自承」，
    係敘明抗告人對於其停放車輛及遭員警舉發在禁止臨時停車
    處所停車等事實不爭執，而非抗告人對於該處是否禁止臨時
    停車之事實不爭執，是抗告人認原裁定有誤，應屬誤會。
四、綜上，抗告人所有系爭汽車，於前揭時、地有「在禁止臨時
    停車處所停車」之事實，洵堪認定。原處分機關依道路交通
    管理處罰條例第56條第1項第1款之規定，就抗告人前揭違規
    行為，裁處罰鍰新臺幣900 元，於法並無不合，原審基此裁
    定駁回其異議，並無不當。抗告人仍執前詞，提起抗告，為
    無理由，應予駁回。
據上論結，應依道路交通案件處理辦法第26條，刑事訴訟法第41
2條，裁定如主文。
中    華    民    國    98    年    4     月    29    日
                  刑事第二十庭審判長法  官  楊貴雄
                                    法  官  鄧振球
                                    法  官  高愈杰
以上正本證明與原本無異。
不得再抗告。
                                    書記官  廖月女
中    華    民    國    98    年    4     月    29    日


司法院資訊處製作；財團法人民間司法改革基金會備份。
